【裁判字號】    99,交抗,1677
【裁判日期】    990901
【裁判案由】    違反道路交通管理處罰條例
【裁判全文】
臺灣高等法院交通事件裁定            99年度交抗字第1677號
抗  告  人
即受處分人  甲○○
上列抗告人因違反道路交通管理處罰條例案件，不服臺灣桃園地
方法院，中華民國99年7 月15日所為裁定（98年度交聲字第3108
號，原處分案號：交通部公路總局新竹區監理所桃園監理站98年
10月19日桃監裁罰字第裁52-AEY191369號），提起抗告，本院裁
定如下：
    主  文
抗告駁回。
    理  由
一、原裁定意旨略以：受處分人甲○○於民國98年9 月7日下午1
    時50分許，駕駛車牌號碼0953-VT 號自用一般小貨車行經臺
    北市○○區○○路337 號處，因「汽車駕駛人於行駛道路時
    使用手持式行動電話進行撥接」之違規，經警攔停舉發，原
    處分機關依道路交通管理處罰條例第31條之1第1項之規定，
    裁處罰鍰新臺幣（下同）3,000 元。受處分人雖辯稱：經調
    閱其當日該時段之通聯紀錄，並無通話資料云云。惟受處分
    人於上揭時、地駕駛前開車輛行駛道路時使用手持式行動電
    話進行撥接等情，業據警察林煥超證述綦詳，是受處分人確
    有「駕駛車輛行駛道路時使用手持式行動電話進行撥接」之
    違規。原處分機關所為裁罰，核無違誤，受處分人之異議為
    無理由，應予駁回等語。
二、抗告人即受處分人甲○○抗告意旨略稱：其並未於警察攔
    停時說「只有拿著手機沒有說話」，其並無未帶駕照之違
    規，本件無照片、錄影等其他佐證，爰請撤銷原處分及原
    裁定云云。
三、經查：
  (一)按汽車駕駛人於行駛道路時，使用手持式行動電話進行撥接
    或通話者，處新臺幣三千元罰鍰，道路交通管理處罰條例第
    31條之1第1項定有明文。
  (二)受處分人於行駛道路時使用手持式行動電話進行撥接之交通
    違規事實，業據證人即舉發製單警察林煥超於原審證稱：「
    （本件當天攔檢經過情形為何？）受處分人從成美橋往新明
    路行駛，南向東行駛，我在東向西的機車停車格上紅燈停止
    看到受處分人，受處分人是從我左手邊右轉過去，手持行動
    電話通話」，「（你確定你有看到受處分人手持行動電話通
    話中？）有」，「（你攔檢時，受處分人反應為何？）我們
    沒有錄影、錄音，受處分人是向我說『他有拿手機，只是沒
    有講電話』，受處分人當時被攔檢時並沒有戴耳機，而且我
    追著受處分人50公尺確定他有講話，我才攔檢受處分人。我
    攔檢受處分人後，受處分人沒有說什麼，我請受處分人出示
    駕照、行照。我說『行駛中撥打行動電話是不對的』，受處
    分人說『我只是拿著手機，又沒有講話』，我沒有再繼續跟
    受處分人辯稱什麼，我直接開單」等語綦詳（見原審卷第28
    頁）。而證人林煥超既係依法執行公務之警察，與受處分人
    復無過節，衡情當無誣指之理，況證人當時親眼目睹受處分
    人上開違規行為，其且於原審到庭具結作證，更以刑事責任
    擔保證言之真實性，當不至甘冒涉犯偽證罪之風險，蓄意構
    陷受處分人，是證人林煥超就親眼見聞所證，自堪採信。受
    處分人抗辯舉發警察所為之證述與事實不符云云，洵無足取
    。至原裁定理由欄五載稱「及未帶駕駛執照」，核臺北市政
    府警察局北市警交字第AEY191369 號舉發違反道路交通管理
    事件通知單、交通部公路總局新竹區監理所桃園監理站98年
    10月19日桃監裁罰字第裁52-AEY191369號裁決書分別載明違
    規事實為「駕車撥接行動電話」、「汽車駕駛人於行駛道路
    時使用手持式行動電話進行撥接」，證人林煥超亦證稱「我
    請受處分人出示駕照、行照」等語明確，則原裁定理由欄五
    載稱「及未帶駕駛執照」應為贅載而係文字書寫之顯然錯誤
    ，雖有未當，惟該誤載尚不影響於全案情節，抗告人執此質
    疑警察所陳不實並指摘原裁定不當，尚非可採。
  (三)至受處分人另辯稱：本件除警察說詞外無其他佐證云云。然
    查違規行為之取締，依其違規情形，多係瞬間發生，除設置
    固定式照相設備或已定點派員照相外，通常僅能委由當場執
    行取締違規公務員之認識與判斷，必須為立即之取締作為，
    此為達成維持交通秩序目的所必要。而受處分人之違規情形
    事出突然，客觀上舉發警察顯不及取用照相器材拍照存證，
    而人證本為法律所允許之證據方法，其證述經調查結果可得
    與事實相符之心證，自可據為事實之認定。原審既已敘明認
    定證人林煥超就親眼見聞所證，堪予採信之理由，則本件縱
    未有供述證據以外之證據資料，亦不影響受處分違規事實之
    認定。抗告意旨指摘本件應有警察陳述之外之證據，顯有誤
    解，委無可採。
四、綜上所述，受處分人駕駛車牌號碼0953-VT 號自用一般小貨
    車，於前揭時地有「汽車駕駛人於行駛道路時使用手持式行
    動電話進行撥接」之事實，洵堪認定。原處分機關依道路交
    通管理處罰條例第31條之1第1項之規定，裁處罰鍰3,000 元
    ，於法並無不合，原審裁定駁回其異議，並無不當。受處分
    人徒執前詞，提起抗告，為無理由，應予駁回。
據上論斷，應依道路交通案件處理辦法第26條，刑事訴訟法第41
2條，裁定如主文。
中    華    民    國    99    年    9     月    1     日
                  刑事第二十庭審判長法  官  楊貴雄
                                    法  官  許必奇
                                    法  官  周明鴻
以上正本證明與原本無異。
不得再抗告。
                                    書記官  郭彥琪
中    華    民    國    99    年    9     月    1     日

司法院資訊處製作；財團法人民間司法改革基金會備份。
